【裁判字號】    96,矚重訴,2
【裁判日期】    970204
【裁判案由】    證券交易法等
【裁判全文】
臺灣臺北地方法院刑事裁定             96年度矚重訴字第2號
公  訴  人  臺灣臺北地方法院檢察署檢察官
聲  請  人
即  被  告  丙○○
選任辯護人  黃鴻圖律師
            巳○○律師
            洪堯欽律師
聲  請  人
即  被  告  乙○○
選任辯護人  葉大慧律師
聲  請  人
即  被  告  戊○○
選任辯護人  曾毖嘉律師
            李文中律師
            羅啟恆律師
聲  請  人
即  被  告  辛○○
選任辯護人  葉繼學律師
            王世平律師
            曾大中律師
聲  請  人
即  被  告  子○○
選任辯護人  林正杰律師
聲  請  人
即  被  告  癸○○
選任辯護人  陸正義律師
            梁淑華律師
            辰○○律師
聲  請  人
即  被  告  卯○○
選任辯護人  吳偉豪律師
            鍾永盛律師
            莫詒文律師
聲  請  人
即  被  告  己○○
選任辯護人  陳峰富律師
            辰○○律師
            李金樺律師
聲  請  人
即  被  告  丑○○
選任辯護人  鄭世脩律師
            張秀夏律師
            李宜光律師
聲  請  人
即  被  告  寅○○
選任辯護人  周仕傑律師
            高奕驤律師
            林小燕律師
上列聲請人即被告等因違反證券交易法等案件，聲請具保停止羈
押，本院裁定如下：
    主  文
丙○○准以新臺幣壹億伍仟萬元具保後停止羈押，並限制出境、
出海及限制住居在臺北市大安區○○○路○段三六之一號二○樓
之二，於停止羈押期間應遵守下列事項：一、應於每週三上午九
時二十分向本院第七法庭報到。二、不得對本案證人或其配偶、
三親等內之旁系血親、二親等內之姻親、家長、家屬之身體或財
產實施危害或恐嚇之行為。三、應於每日晚間七時至九時之間，
至臺北市政府警察局大安分局羅斯福路派出所（臺北市大安區○○○路○段一一三巷十三號）報到。
乙○○准以新臺幣壹億伍仟萬元具保後停止羈押，並限制出境、
出海及限制住居在臺北市○○區○○路六○號十五樓，於停止羈
押期間應遵守下列事項：一、應於每週三上午九時二十分向本院
第七法庭報到。二、不得對本案證人或其配偶、三親等內之旁系
血親、二親等內之姻親、家長、家屬之身體或財產實施危害或恐
嚇之行為。三、應於每日晚間七時至九時之間，至臺北市政府警
察局北投分局關渡派出所（臺北市○○區○○路三段三○五號）
報到。
戊○○准以新臺幣壹億伍仟萬元具保後停止羈押，並限制出境、
出海及限制住居在臺北市○○區○○路一段一一六巷十號二樓，
於停止羈押期間應遵守下列事項：一、應於每週三上午九時二十
分向本院第七法庭報到。二、不得對本案證人或其配偶、三親等
內之旁系血親、二親等內之姻親、家長、家屬之身體或財產實施
危害或恐嚇之行為。三、應於每日晚間七時至九時之間，至臺北
市政府警察局大安分局敦化南路派出所（臺北市大安區○○○路
○段二三六巷二六號）報到。
辛○○准以新臺幣陸佰萬元具保後停止羈押，並限制出境、出海
及限制住居在臺北縣永和市○○街四五巷八號九樓之五，於停止
羈押期間應遵守下列事項：一、應於每週三上午九時二十分向本
院第七法庭報到。二、不得對本案證人或其配偶、三親等內之旁
系血親、二親等內之姻親、家長、家屬之身體或財產實施危害或
恐嚇之行為。三、應於每日晚間七時至九時之間，至臺北縣政府
警察局永和分局中正橋派出所（臺北縣永和市○○路○段三○三
號）報到。
子○○准以新臺幣陸佰萬元具保後停止羈押，並限制出境、出海
及限制住居在臺北市大安區○○○路○段二二三巷五六號六樓，
於停止羈押期間應遵守下列事項：一、應於每週三上午九時二十
分向本院第七法庭報到。二、不得對本案證人或其配偶、三親等
內之旁系血親、二親等內之姻親、家長、家屬之身體或財產實施
危害或恐嚇之行為。三、應於每日晚間七時至九時之間，至臺北
市政府警察局大安分局敦化南路派出所（臺北市大安區○○○路
○段二三六巷二六號）報到。
癸○○准以新臺幣佰萬元具保後停止羈押，並限制出境、出海
及限制住居在臺北縣中和市○○路二七之三號三樓，於停止羈押
期間應遵守下列事項：一、應於每週三上午九時二十分向本院第
七法庭報到。二、不得對本案證人或其配偶、三親等內之旁系血
親、二親等內之姻親、家長、家屬之身體或財產實施危害或恐嚇
之行為。三、應於每日晚間七時至九時之間，至臺北縣政府警察
局中和分局安平派出所（臺北縣中和市○○街一七五號）報到。
卯○○准以新臺幣伍佰萬元具保後停止羈押，並限制出境、出海
及限制住居在臺北縣汐止市○○路一○二巷二八號，於停止羈押
期間應遵守下列事項：一、應於每週三上午九時二十分向本院第
七法庭報到。二、不得對本案證人或其配偶、三親等內之旁系血
親、二親等內之姻親、家長、家屬之身體或財產實施危害或恐嚇
之行為。三、應於每日晚間七時至九時之間，至臺北縣政府警察
局汐止分局汐止派出所（臺北縣汐止市○○路○段四五九號）報
到。
己○○准以新臺幣壹億伍仟萬元具保後停止羈押，並限制出境、
出海及限制住居在臺北市○○區○○路一三三號十三樓之三，於
停止羈押期間應遵守下列事項：一、應於每週三上午九時二十分
向本院第七法庭報到。二、不得對本案證人或其配偶、三親等內
之旁系血親、二親等內之姻親、家長、家屬之身體或財產實施危
害或恐嚇之行為。三、應於每日晚間七時至九時之間，至臺北市
政府警察局信義分局三張犁派出所（臺北市○○區○○路五段十
七號一樓）報到。
丑○○准以新臺幣伍佰萬元具保後停止羈押，並限制出境、出海
及限制住居在臺北市大安區○○○路○段一八五巷十七號，於停
止羈押期間應遵守下列事項：一、應於每週三上午九時二十分向
本院第七法庭報到。二、不得對本案證人或其配偶、三親等內之
旁系血親、二親等內之姻親、家長、家屬之身體或財產實施危害
或恐嚇之行為。三、應於每日晚間七時至九時之間，至臺北市政
府警察局大安分局和平東路派出所（臺北市大安區○○○路○段
一四三號）報到。
寅○○准以新臺幣佰伍拾萬元具保後停止羈押，並限制出境、
出海及限制住居在臺北縣中和市○○街五二八號十一樓，於停止
羈押期間應遵守下列事項：一、應於每週三上午九時二十分向本
院第七法庭報到。二、不得對本案證人或其配偶、三親等內之旁
系血親、二親等內之姻親、家長、家屬之身體或財產實施危害或
恐嚇之行為。三、應於每日晚間七時至九時之間，至臺北縣政府
警察局中和分局南勢派出所（臺北縣中和市○○路三二二號）報
到。
    理  由
一、本件被告丙○○、乙○○、戊○○、辛○○、子○○、癸○○、卯○○、己○○、丑○○、寅○○因涉證券交易法等案
    件，經檢察官向本院提起公訴，於民國96年3月9日繫屬本院
    ，經本院於同日訊問上開被告後，認為被告丙○○涉犯修正
    前證券交易法第171條第2款，證券交易法第171條第2項、第
    1項第1款、第3款，修正前銀行法第125條之2第1項，商業會
    計法第71條第1款，刑法第342條第1項等罪嫌；被告乙○○
    涉犯民國89年7月19日修正前證券交易法第174條第1項第4款
    ，證券交易法第171條第2項、第1項第1款、第3款、第174條
    第1項第4款，修正前商業會計法第71條第1款，商業會計法
    第71條第1款，刑法第216條、第210條、第215條、第342條
    第1項等罪嫌；被告戊○○涉犯證券交易法第171條第2項、
    第1項第2款、第3款、第174條第1項第4款，銀行法第125條
    之2第2項、第1項後段，刑法第216條、第210條、第342條等
    罪嫌；被告辛○○涉犯89年7月19日修正前證券交易法第174
    條第1項第4款，證券交易法第171條第2項、第1項第2款、第
    3款、第174條第1項第4款，修正前商業會計法第71條第1款
    ，商業會計法第71條第1款，刑法第215條、第342條第1項等
    罪嫌；被告子○○涉犯89年7月19日修正前證券交易法第174
    條第1項第4款，證券交易法第171條第2項、第1項第3款、第
    174條第1項第4款，銀行法第125條之2第2項、第1項後段、
    第127條之1（違反銀行法第33條、第33條之4規定），修正
    前商業會計法第71條第1款，商業會計法第71條第1款，刑法
    第215條、第342條等罪嫌；被告吳國禎涉犯證券交易法第
    171條第1項第3款，銀行法第125條之2第2項、第1項後段，
    票券金融管理法第58條第1項後段、刑法第216條、第215條
    等罪嫌；被告卯○○涉犯證券交易法第171條第2項、第1項
    第3款，銀行法第125條之2第2項、第1項後段，修正前銀行
    法第125之2第1項（檢察官移送併辦中華商銀違法放貸台力
    公司部分），票券金融管理法第58條第1項等罪嫌；被告己○○涉犯證券交易法第171條第1項第2款、第3款，刑法第
    216條、第210條、第342條第1項等罪嫌；被告丑○○涉犯證
    券交易法第171條第2項、第1項第3款，銀行法第125條之2第
    2項、第1項後段、第127條之1（違反銀行法第33條、第33條
    之4），刑法第342條等罪嫌；被告寅○○涉犯刑法第342條
    第1項之背信罪嫌；上開被告之犯罪嫌疑均重大，且被告丙○○、戊○○、辛○○、子○○、癸○○、卯○○、己○○
    、丑○○、寅○○均尚有勾串共同正犯或證人之虞，又被告
    丙○○、乙○○、戊○○、辛○○、子○○、卯○○所犯證
    券交易法第171條第2項，被告卯○○、癸○○所犯銀行法第
    125條之1第1項後段、票券金融管理法第58條第1項後段，被
    告子○○、丑○○所犯銀行法第125條之2第1項後段等罪嫌
    ，均係最輕本刑為7年以上有期徒刑之罪名，是被告乙○○
    有刑事訴訟法第101條第1項第3款之情形，被告己○○、寅
    ○○均有刑事訴訟法第101條第1項第2款之情形，被告丙○○、戊○○、辛○○、子○○、癸○○、卯○○、丑○○則
    均有刑事訴訟法第101條第1項第2款、第3款之情形，且非將
    被告等羈押顯難進行審判，乃於同日對上開被告執行羈押，
    並諭知被告丙○○、戊○○、辛○○、子○○、癸○○、卯
    ○○、己○○、丑○○、寅○○均禁止接見通信；且於96年
    6月5日裁定上開被告均自96年6月9日起延長羈押2月，惟均
    自96年6月5日起解除禁止接見通信之限制；於96年8月7日裁
    定上開被告均自96年8月9日起延長羈押2月；於96年10月3日
    裁定上開被告均自96年10月9日起延長羈押2月；於96年12月
    4日裁定上開被告均自96年12月9日起延長羈押2月。
二、按被告於審判中經法院執行羈押後，法院如於第一次延長羈
    押期間2個月屆滿前對繼續被告延長羈押，依刑事訴訟法第
    108條第1項但書規定，需由法院對被告為訊問後，考量當初
    羈押被告之原因有無消滅及有無繼續羈押被告之必要，而羈
    押被告之原因有無消滅，依刑事訴訟法第101條第1項「被告
    經法官訊問後，認為犯罪嫌疑重大，而有左列情形之一，非
    予羈押，顯難進行追訴、審判或執行者，得羈押之：」規定
    ，則應由法院就當初依刑事訴訟法第101條第1項規定對被告
    執行羈押之原因是否存在為之論斷。現本院已於第四次延長
    羈押被告2個月期限於97年2月8日屆滿前之97年1月25日對在
    押被告行應否對其延長羈押之訊問，茲依上開說明，分就(一)
    本院當初對被告執行羈押之原因有無繼續存在及(二)有無繼續
    羈押被告之必要等要件，再逐一檢視如后：
  (一)本院當初對被告執行羈押之原因有無繼續存在：
    本件檢察官所起訴被告所犯之罪名，經本院就起訴之各項犯
    罪事實陸續進行準備程序後，認：被告丙○○涉犯修正前
    商業會計法第71條第1款，刑法第216條、第215條、第339條
    第1項、第2項、第342條第1項，89年7月19日修正公布之證
    券交易法第171條第1項第2款，證券交易法第171條第2項、
    第1項第1款、第2款、第3款、第179條，修正前銀行法第125
    條之2第1項、第2項、第127條之1等罪嫌；被告乙○○涉
    犯商業會計法第71條第1款，刑法第216條、第215條、第342
    條第1項，89年7月19日修正公布之證券交易法第171條第1項
    第2款，證券交易法第171條第2項、第1項第1款、第2款、第
    3款、第179條，保險法第168條之2第1項後段、第2項等罪嫌
    ；被告戊○○涉犯刑法第216條、第215條、第342條第1項
    ，證券交易法第171條第2項、第1項第2款、第3款，銀行法
    第125條之2第1項後段、第2項，保險法第168條之2第1項後
    段、第2項等罪嫌；被告辛○○涉犯商業會計法第71條第1
    款，刑法第342條第1項，86年6月25日修正施行之公司法第9
    條第3項，證券交易法第171條第2項、第1項第1款、第2款、
    第3款、第174條第1項第5款、第179條，修正前保險法第168
    條之2第1項、第2項等罪嫌；被告子○○涉犯商業會計法
    第71條第1款、刑法第216條、第215條、第342條第1項，89
    年7月19日修正公布之證券交易法第171條第1項第2款，證券
    交易法第171條第2項、第1項第2款、第3款、第174條第1項
    第5款、第179條，票券金融管理法第58條第1項後段、第2項
    ，銀行法第125條之2第1項後段、第2項等罪嫌；被告癸○○涉犯證券交易法第171條第1項第3款，銀行法第125 條之2
    第1項後段、第2項，票券金融管理法第58條第1項後段、第2
    項，刑法第216條、第215條等罪嫌；被告卯○○涉犯證券
    交易法第171條第2項、第1項第3款，銀行法第125條之2第1
    項後段、第2項，修正前銀行法第125條之2第1項、第2項，
    票券金融管理法第58條第1項後段、第2項等罪嫌；被告己○○涉犯刑法第216條、第215條、第342條第1項，89 年7月
    19日修正公布之證券交易法第171條第1項第2款，證券交易
    法第171條第2項、第1項第2款、第3款，保險法第168條之2
    第1項後段、第2項；被告丑○○涉犯修正前銀行法第125
    條之2第1項、第2項，銀行法第125條之2第1項後段、第2項
    、第127條之1，證券交易法第171條第2項、第1項第2款、第
    3款等罪嫌；被告寅○○涉犯刑法第216條、第215條、第
    342條第1項，證券交易法第171條第2項、第1項第2款、第3
    款等罪嫌；且依檢察官起訴書、補充理由書所載犯罪事實，
    有起訴書證據清單所列證據在卷可稽，由該等證據之形式上
    以觀，本件自有事實足認為上開被告之犯罪嫌疑均屬重大，
    且被告丙○○、乙○○、戊○○、辛○○、子○○、癸○○
    、卯○○、己○○、丑○○、寅○○所犯證券交易法第171
    條第2項，被告戊○○、癸○○、卯○○、丑○○所犯銀行
    法第125條之2第1項後段、第2項，及被告乙○○、戊○○、
    己○○所犯保險法第168條之2第1項後段、第2項，暨被告癸○○、卯○○所犯票券金融管理法第58條第1項後段、第2項
    ，均係法定刑為7年以上有期徒刑之重罪，則本院前依刑事
    訴訟法第101條第1項第3款規定對被告實施羈押（其中被告
    戊○○、己○○、寅○○部分，於準備程序中經本院發覺依
    現有卷證資料顯示其等亦涉犯證券交易法第171條第2項之罪
    ，且被告戊○○、己○○亦涉保險法第168條之2第1項後段
    、第2項，並有實質上一罪或裁判上一罪關係，為起訴效力
    所及），應認此項羈押之原因仍然繼續存在。
  (二)有無繼續羈押被告之必要：
    1.按羈押之目的在於保全被告於刑事程序中始終在場，此種
      於有罪判決確定前先行拘禁被告之處分，須在個案中透過
      憲法上比例原則之權衡，此即刑事訴訟法第101條第1項「
      非予羈押顯難進行追訴、審判或執行」規定之必要性要件
      ，因此，如以具保、責付、限制住居等干預人民基本權利
      較小之手段已足以達到目的時，即不得予以羈押。次按刑
      事被告經訊問後，無有羈押之必要，應按照訴訟進行程序
      ，及其他一切情事，由法院斟酌認定之，最高法院29年度
      抗字第57號判例可資參照。
    2.查被告丙○○、乙○○、戊○○、辛○○、子○○、癸○○、卯○○、己○○、丑○○、寅○○均為力霸集團（如
      後列各該公司）領導階層，分別身為董事、監察人或經理
      人，長期參與決策及執行，均未依照法令章程執行其等應
      盡之職責，於93年2月4日修正之票券金融管理法第58條第
      1項後段、銀行法第125條之2第1項後段、保險法第168條
      之2第1項後段施行後及93年4 月28日修正之證券交易法第
      171條第2項施行後，被告丙○○（曾任中國力霸股份有限
      公司【下稱力霸公司】、嘉新食品化學纖維股份有限公司
      【下稱嘉食化公司】、力華票券金融股份有限公司【下稱
      力華票券】之董事）、乙○○（曾任力霸公司、嘉食化公
      司、友聯產險之董事及嘉食化公司總經理）、戊○○（曾
      任嘉食化公司、友聯產險之董事及中華商銀之經理人）、
      辛○○（曾任中華商業銀行股份有限公司【下稱中華商銀
      】之董事及力霸公司之實質會計高階經理人）、子○○（
      曾任力霸公司之董事、副總經理及中華商銀之監察人）、
      卯○○（力華票券之董事及總經理）、癸○○（力華票券
      及中華商銀之經理）、己○○（曾任力霸公司、友聯產險
      之董事及友聯產險之總經理）、丑○○（任中華商銀太原
      分行經理）、寅○○（曾任力霸公司董事、力華票券之監
      察人）分別身為公開發行上市公司即力霸公司、嘉食化公
      司、力華票券、友聯產險、中華商銀董事、監察人或經理
      人，其等明知擔任公司董事、監察人、經理人依法應盡忠
      實與注意義務，應勇於任事，為股東創造最大利益，惟其
      等於擔任董監事時，卻明知該等上市公司之董事會並未實
      際召開，卻仍於簽到簿上虛偽登載其已出席，未善盡董、
      監事應盡之詢問及反對義務，而共同為甲○○作成涉及詐
      欺、侵占、背信等違背職務行為之決策，並由相關經理人
      執行該等損害上市公司利益而圖利甲○○家族之行為，且
      綜觀被告等所為犯罪行為，對於國家及社會大眾造成之損
      害至深且鉅，上開在押被告或配合被告甲○○以起訴書附
      表甲一所示68家小公司（下稱小公司）彼此間循環買賣、
      窗飾盈餘之假交易資料，自其他金融機構詐貸金額約新臺
      幣131億元，或將力霸集團（指力霸公司、嘉食化公司、
      力華票券、友聯產險、中華商銀、亞太固網股份有限公司
      【下稱亞太固網】）資金以長期投資小公司、將資金貸與
      小公司、為小公司作背書保證、為小公司保證發行商業本
      票、向小公司購買房地產、預付小公司虛偽之穀物、黃豆
      交易貨款、購買小公司發行之公司債、與小公司為假買賣
      、假交易、由小公司及被告辛○○、子○○等自然人以鑑
      價不實之房地產為擔保向友聯產險超額貸款等方式，將集
      團內部資金不斷掏出，復由被告子○○、丑○○、卯○○
      、癸○○等以要求力華票券、中華商銀之授信戶以搭配購
      買一定額度之力霸公司、嘉食化公司之公司債為條件，始
      允放貸予未合授信要件惟需款孔急之授信戶（共新臺幣
      3,469,980,680元，其中新臺幣511,200,000元流入力霸集
      團），或為其保證發行商業本票（共15億3,470萬元，其
      中6億元流向力霸集團），造成力華票券、中華商銀及授
      信戶損失，總計掏出後非法洗錢金額高達新臺幣571億
      3,824萬7,499元與美金1億4,705萬4,489元，嚴重危害企
      業經營及金融秩序，而被告辛○○（臺灣高雄地方法院檢
      察署96年度偵字第15953號，涉犯修正前銀行法第125條之
      2）、乙○○、卯○○、己○○（上列3人均經臺灣臺北地
      方法院檢察署96年度偵字第12832號、16445號移送併辦，
      子○○、丑○○、戊○○（上列3人均經臺灣臺北地方法
      院檢察署96年度他字第1948號、3052號移送併辦）復分別
      經臺灣高雄地方法院檢察署、臺灣臺北地方法院檢察署移
      送併辦，該等移送併辦事實與起訴之事實是否為實質上或
      裁判上一罪關係，亦待調查釐清。
    3.惟審酌就本案起訴被告涉犯重罪部分，檢察官及被告聲請
      傳訊之證人已於97年1月10日行交互詰問程序完畢，本院
      依職權傳訊證人至97年1月29日亦已暫告結束，而檢察官
      亦未再提出其他調查證據方法，依目前訴訟進行程度，並
      參酌被告之身分、地位、經濟能力、所造成法益侵害之大
      小、被告之惡性、犯罪後逃亡的可能性、被告犯罪所得金
      額、所造成之損失金額、檢察官求罰金刑之金額（被告丙○○、乙○○、己○○、戊○○均各求併科5億元罰金）
      等因素，及實務上就相關經濟犯罪所予以具保之金額暨檢
      察官於偵查中對同案被告之交保金額（本案於偵查中檢察
      官命具保金額，就甲○○至親部分，最高者為被告丁○○
      ，具保金額為800萬元，就力霸集團重要幹部部分，最高
      者為被告壬○○，具保金額為300萬元），認被告10人在
      臺灣均設有戶籍，除甲○○、庚○○○逃亡美國外，在押
      被告其餘家屬均在台灣，而被告丙○○、乙○○、戊○○
      、己○○4人均與甲○○為至親，且均位居力霸企業集團
      之經營高層，竟與甲○○沆瀣一氣，共同主導謀議籌劃，
      或唯甲○○之亂命是從，以非法手段攫奪、虧空公司上百
      億元資產，嚴重破壞金融秩序，各以新臺幣（下同）1億5
      千萬元之金額具保以代替羈押必要性後，均停止羈押。又
      被告辛○○擔任力霸公司會計主管、亞太固網董事兼投資
      部主管，被告子○○擔任力霸公司董事及財務部資深副總
      、中華商銀監察人，配合甲○○辦理出售公司債予中華商
      銀不符授信條件惟需款孔急之授信戶，被告卯○○於91年
      6 月以前擔任中華商銀光復分行經理，之後改任力華票券
      總經理，被告丑○○擔任中華商銀太原路分行經理及中華
      商銀企金北四區經理，被告寅○○擔任力華票券監察人、
      亞太固網公司董事兼財務副總經理，分別為力霸公司、力
      華票券公司、中華商銀、亞太固網公司之領導階層，經年
      累月為甲○○違法聚斂，終致衍生惡劣後果等情，認被告
      辛○○、子○○，各以600萬元之金額具保，被告卯○○
      、丑○○各以新臺幣500萬元之金額具保，被告寅○○以
      350 萬元之金額具保，被告癸○○以300萬元具保，以代
      替羈押必要性後，均停止羈押，並均對被告10人予以限制
      出境、出海及限制住居，且因本案審判程序尚未終結，為
      確保本案判程序之進行及證據之真實性，避免被告具保後
      干擾證人更異證言，及預防被告因可能期待之刑罰制裁較
      為嚴厲而逃亡，並命被告10人於具保後停止羈押期間，應
      於每週三上午9時20分至本院第7法庭向本院報到，且不得
      對證人或其配偶、直系血親、三親等內之旁系血親、二親
      等內之姻親、家長、家屬之身體或財產實施危害或恐嚇之
      行為；此外，被告丙○○、乙○○、戊○○、辛○○、子
      ○○、癸○○、卯○○、己○○、丑○○、寅○○各自應
      於每天晚上7時至9時之間，至其等所分別限制住居之臺北
      市大安區○○○路○段36之1號20樓之2、臺北市○○區○○路60號15樓、臺北市○○區○○路1段116巷10號2樓、
      臺北縣永和市○○街45巷8號9樓之5、臺北市大安區○○○路○段223巷56號6樓、臺北縣中和市○○路27之3號3樓
      、臺北縣汐止市○○路102巷28號、臺北市○○區○○路
      133 號13樓之3、臺北市大安區○○○路○段185巷17號、
      臺北縣中和市○○街528號11樓之管轄派出所即臺北市政
      府警察局大安分局羅斯福路派出所（臺北市大安區○○○
      路○段113巷13號）、臺北市政府警察局北投分局關渡派出
      所（臺北市○○區○○路3段305號）、臺北市政府警察局
      大安分局敦化南路派出所（臺北市大安區○○○路○段236
      巷26號）、臺北縣政府警察局永和分局中正橋派出所（臺
      北縣永和市○○路○段303號）、臺北市政府警察局大安分
      局敦化南路派出所（臺北市大安區○○○路○段236巷26號
      ）、臺北縣政府警察局中和分局安平派出所（臺北縣中和
      市○○街175號）、臺北縣政府警察局汐止分局汐止派出
      所（臺北縣汐止市○○路○段459號）、臺北市政府警察局
      信義分局三張犁派出所（臺北市○○區○○路5段17號1樓
      ）、臺北市政府警察局大安分局和平東路派出所（臺北市
      大安區○○○路○段143號）、臺北縣政府警察局中和分局
      南勢派出所（臺北縣中和市○○路322號）報到，若有違
      反，尚可依刑事訴訟法第117條第1項第4款規定，再執行
      羈押，如此多管齊下，對被告心理約束力更為強大，棄保
      潛逃之誘因，相對降低不少，應可對被告10人產人強大的
      心理約束力，擔保被告10人之到庭，用以代替被告10人因
      所犯係最輕本刑為5年以上有期徒刑之重罪而須予羈押之
      必要性，並准自97年2月4日起於正常上班日上班時間內辦
      理具保手續，覓保期間，仍羈押於臺北看守所。倘被告於
      羈押期間屆滿（97年2月8日）前之正常上班日上班時間內
      仍覓保無著，則因被告無法提出代替羈押必要性之保證金
      ，均仍有繼續羈押之必要，應自97年2月9日起延長羈押2
      月，併此敘明。
中    華    民    國    97    年     2    月    4    日
                  刑事第十二庭  審判長法  官  李英豪
                                      法  官  曾正龍
                                      法  官  陳慧萍
以上正本證明與原本無異。
如不服本裁定，應於送達後5日內，向本院提出抗告狀。
                                      書記官  黃慧怡
中    華    民    國    97    年    2    月    4    日

司法院資訊處製作；財團法人民間司法改革基金會備份。
